【裁判字號】    97,易,69
【裁判日期】    971118
【裁判案由】    竊盜
【裁判全文】
福建金門地方法院刑事判決                97年度易字第69號
公  訴  人  福建金門地方法院檢察署檢察官
被      告  丙○○
被      告  己○○
被      告  甲○○
上列被告等因竊盜案件，經檢察官提起公訴（97年度偵字第419
號、第43號、第448號）後，於準備程序就被訴事實為有罪之陳
述，本院裁定進行簡式審判程序，判決如下：
    主  文
丙○○犯結夥攜帶兇器穿越其他安全設備侵入有人居住之建築物
竊盜罪，處有期徒刑拾月；又犯結夥攜帶兇器毀越其他安全設備
竊盜未遂罪，處有期徒刑陸月。應執行有期徒刑壹年。
己○○犯共同攜帶兇器竊盜罪，處有期徒刑拾月；又犯結夥攜帶
兇器穿越其他安全設備侵入有人居住之建築物竊盜罪，處有期徒
刑拾月；又犯結夥攜帶兇器毀越其他安全設備竊盜未遂罪，處有
期徒刑陸月。應執行有期徒刑壹年拾月。
甲○○犯共同攜帶兇器竊盜罪，處有期徒刑拾月；又犯結夥攜帶
兇器穿越其他安全設備侵入有人居住之建築物竊盜罪，處有期徒
刑拾月；又犯結夥攜帶兇器毀越其他安全設備竊盜未遂罪，處有
期徒刑陸月，應執行有期徒刑壹年拾月。
    事  實
一、(一)己○○、甲○○2人共同基於意圖為自己不法所有之犯
    意聯絡，於97年1月初某日晚上某時許，一同前往位於金門
    縣金湖鎮裕民農莊26號之未完工且無人看守之金門縣身心障
    礙福利機構，持客觀上足以危害人身安全之凶器鸚鵡剪1把
    ，竊取該屋3樓配電室內之電纜線10條（每條均長約32公尺
    ），得手後，先帶回己○○在下后垵承租之倉庫內剝皮取出
    銅線，再分批載至金湖鎮良國資源回收場及金寧鄉金榮資源
    回收場，變賣予不知情之資源回收業者，得款新台幣（下同
    ）2萬餘元，由2人平分花用。
    (二)己○○、丙○○及翁文共同基於意圖為自己不法所有之
    犯意聯絡，於97年1月上旬某日下午1時許，一起前往位於金
    門縣金城鎮○○路○段9號之四海飯店，趁無人注意之際，持
    案外人黃禾杰所有客觀上足以危害人身安全之凶器破壞剪，
    由先前遭他人行竊所破壞之後側防盜鋁窗侵入該有人居住之
    建築物，竊取數量不詳之電纜線、電瓶及廢鐵1批，得手後
    ，載至金湖鎮良國資源回收場，以3千元左右之價格變賣與
    該場不知情之資源回收業者，所得贓款由3人平分用盡。
    (三)同年2月中旬某日凌晨1時許，己○○、丙○○及甲○○
    復共同基於意圖為自己不法所有之犯意聯絡，一起前往金寧
    鄉埔邊29號屋前之某無門牌倉庫，由己○○、丙○○分持客
    觀上足以危害人身安全之凶器電動螺絲起子及扳手鬆開倉庫
    鐵皮螺絲並拉開具有防盜功能之鐵皮後侵入搜索財物，甲○○則在外把風，因未發現高粱酒，旋即離開而未遂。嗣經警
    循線查獲，並扣得前述破壞剪1把，始悉上情。
二、案經乙○○、戊○○、丁○○訴由金門縣警察局移送福建金
    門地方法院檢察署檢察官偵查起訴。
    理  由
一、按檢察官於第一審辯論終結前，發現有應不起訴之情形者，
    得提出敘明理由之撤回書撤回起訴，刑事訴訟法第269條定
    有明文，而本件起訴書記載被告丙○○於96年12月7日下午
    5時50分許與己○○、甲○○一同前往金湖鎮成功1號旁某未
    完工飯店，持足供為凶器俗稱吊猴之吊鏈式起重器、板手及
    螺絲起子等工具，欲竊取該飯店內由庚○○所保管之配電箱
    變壓器等物，惟尚未得手之際，旋為路過之民眾陳志印發覺
    而倉促逃逸等事實，認被告就此部分另涉犯刑法第321條第2
    項、第1項第3款、4款之加重竊盜未遂罪，惟經被告丙○○
    於準備程序中抗辯伊就上開犯罪事實已曾受確定判決，並經
    公訴人確認上開犯罪事實確曾經以97年度偵緝字第17號提起
    公訴，並經本院以97年度易字第51號刑事判決判處有期徒刑
    4月確定在案，旋以97年度偵字第419號撤回起訴書，撤回起
    訴，基於不告不理原則，本院自毋庸加以審理該部分，合先
    敘明。
二、上開事實 (一)部分，業據被告己○○、甲○○坦承不諱，
    核與李順良、乙○○於警詢指述情節相符，並有照片10幀及
    收受五金廢電纜登記表2紙可佐；事實 (二)部分，業據被告
    丙○○、己○○、甲○○坦承不諱，復有被害人戊○○於警
    詢之指述及良國資源回收場收受物品登記表1紙、照片6幀之
    影本可參；事實 (三)部分亦據被告丙○○、己○○、甲○○坦承不諱，核與被害人丁○○於警詢之指述相符，足認被
    告上開自白皆與事實相符。是以，本案事證明確，被告3人
    犯行堪以認定，均應依法論科。
三、公訴人就犯罪事實 (二)部分認四海飯店後側鋁窗亦係被告
    破壞，然為被告否認；而現場所拾獲之煙蒂所沾人體分泌物
    之ＤＮＡ經送交內政部警政署刑事警察局鑑驗結果，未發現
    與被告三人相符，參照戊○○指訴之被竊物品尚包括未能證
    明係被告所竊之發電機組及配電盤在內，可見在被告三人入
    內行竊以前，即有他人早一步由此最易之路逕進入現場，且
    被告既已承認結夥攜帶兇器行竊，實無必要否認破壞鋁窗之
    行為，應認被告辯稱其未破壞四海飯店之鋁窗乙節，尚屬可
    信。起訴書記載被告係破壞四海飯店之邊門鋁窗進入，固應
    更正；惟此鋁窗乃具防盜功能之安全設備，依戊○○所述當
    時店內仍有營業，則被告由此侵入，即仍構成穿越其他安全
    設備侵入有人居住建築物之加重竊盜要件。
四、核被告丙○○所為，係犯刑法第321條第1項第1、2、3、4款
    之結夥攜帶兇器穿越其他安全設備侵入有人居住之建築物竊
    盜罪及同條第2項、第1項第2、3、4款之結夥攜帶兇器毀越
    其他安全設備竊盜未遂罪；被告己○○及甲○○所為，均係
    犯係犯刑法第321條第1項第3款攜帶兇器竊盜罪、同條第1項
    第1、2、3、4款之結夥攜帶兇器穿越其他安全設備侵入有人
    居住之建築物竊盜罪及同條第2項、第1項第2、3、4款之結
    夥攜帶兇器毀越其他安全設備竊盜未遂罪。起訴書就犯罪事
    實 (二)部分漏論刑法第321條第1項第1款罪名，應予補充。
    被告己○○及甲○○間，就前述事實 (一)之攜帶兇器竊盜
    犯行間有犯意聯絡及行為分攤，為共同正犯。被告三人就事
    實 (三)部分已著手於竊盜犯行之實施而不遂，爰依刑法第
    25第2項之規定，按既遂犯之刑度減輕其刑。被告3人所犯上
    開各罪，犯意各別、行為互殊，應分論併罰。爰審酌被告3
    人均年輕力壯，竟思不勞而獲，夥同攜械竊取他人財物，變
    賣換現花用，惟於犯後尚能坦承犯行等一切情狀，分別量處
    如主文所示之宣告刑，並定其應執行之刑。又扣案之破壞剪
    係黃禾杰所提供，業據被告己○○陳明，而鸚鵡剪、電動螺
    絲起子及扳手均未扣案，亦無足認係被告所有之證據存卷，
    即無從宣告沒收。再者，被告3人雖在短時間內多次犯案，
    然均係因失業賦閒在家所致，尚難憑此即認其均有犯罪之習
    慣，即無依刑法第90條規定令入勞動處所強制工作之必要，
    併此敘明。
五、據上論斷，應依刑事訴訟法第273條之1、第299條第1項前段
    、刑法第28條、第321條第1項第1款、第2款、第3款、第4款
    、同條第2項、第25條第2項、第51條第1項第5款，判決如主
    文。
本案經檢察官張漢森到庭執行職務。
中    華    民    國    97    年    11    月    18    日
                      刑事庭    法  官  鄭銘仁
以上正本證明與原本無異。
如不服本判決應於送達後10日內向本院提出上訴書狀（並附繕本
）；如上訴書狀未敘述上訴之理由者，並應於上訴期間屆滿後20
日內向本院補提上訴理由書。
                                書記官  許永溪
中    華    民    國    97    年    11    月    18    日


司法院資訊處製作；財團法人民間司法改革基金會備份。
